Inventaris van het archief van de Directie Kernenergie van het Ministerie van Economische Zaken (1947) 1956-1971 (1972)
Nationaal Archief, Den Haag
- Stukken betreffende bijzondere onderwerpen, B
  - Taak, B.2
    - Toepassing, B.2.4
      - Ultracentrifuge, B.2.4.2
        - Ultra Centrifuge Nederland NV, B.2.4.2.2
          - Stukken betreffende de proeffabriek, 1968 - 1971; 871-874; 4 omslagen
            - Keuze van een vestigingsplaats, 1968 - 1969, 871
            - Bouw van de fabriek, 1968 - 1970, 872
            - Bemiddeling bij het verlenen van een geheime hinderwetvergunning aan RCN voor een proeffabriek en een tollenfabriek, 1969, 873
            - Standpunt van Euratom inzake de bouw te Almelo, 1970 - 1971, 874
          - Overeenkomst tussen de Staat en verschillende bedrijven over samenwerking op het gebied van de uraniumverrijking en de oprichting van de vennootschap., 1969; 875; 1 stuk
          - Stukken betreffende de totstandkoming en de wijziging van de statuten., 1969 - 1971; 876-878; 3 omslagen
            - 1969 jan. - juli, 876
            - 1969 aug. - dec., 877
            - 1970 - 1971, 878
          - Stukken betreffende de samenstelling van en de mutaties in de Raad van Bestuur., 1969 - 1970; 879; 1 omslag
          - Notulen, met agenda's en bijlagen, van de vergaderingen van de Raad van Bestuur., 1969 - 1971; 880-889; 10 omslagen
            - 1969, 880
            - 1970 jan. - apr., 881
            - 1970 mei - okt., 882
            - 1970 nov. - dec., 883
            - 1971 jan. - mrt., 884
            - 1971 apr., 885
            - 1971 mei, 886
            - 1971 juni - aug., 887
            - 1971 sep., 888
            - 1971 okt. - dec., 889
        - Tripartite-overeenkomst inzake samenwerking bij de ontwikkeling en exploitatie, B.2.4.2.3
          - Stukken betreffende de totstandkoming van de overeenkomst tussen Nederland, West-Duitsland en Groot-Brittannië, gesloten op 4 maart 1970., 1964 - 1970; 890-902; 13 omslagen
            - 1964 - 1967, 890
            - 1968 jan. - sep., 891
            - 1968 okt., 892
            - 1968 nov., 893
            - 1968 dec., 894
            - 1969 jan., 895
            - 1969 feb., 896
            - 1969 mrt. - apr., 897
            - 1969 mei - juni, 898
            - 1969 juli - okt., 899
            - 1969 nov., 900
            - 1969 dec., 901
            - 1970 jan. - mrt., 902
          - Stukken betreffende de behandeling in de Staten-Generaal van de wetsontwerpen inzake de ratificatie van de overeenkomst en van deelneming door de Staat in het aandelenkapitaal van UCN NV, 1970 - 1971; 903-904; 2 omslagen
            - 1970, 903
            - 1971, 904
          - Stukken betreffende de mogelijke deelname door vierde landen., 1969 - 1971; 905-907; 3 omslagen
            - 1969 - 1970 mei, 905
            - 1970 juni - dec., 906
            - 1971, 907
          - Stukken betreffende de oprichting van de gezamenlijke ondernemingen Centec en Urenco als uitvloeisel van de overeenkomst., 1970 - 1971; 908-912; 5 omslagen
            - 1970, 908
            - 1971 jan. - mrt., 909
            - 1971 apr., 910
            - 1971 mei, 911
            - 1971 juni - okt., 912
      - Industrie, B.2.4.3
        - Algemeen, B.2.4.3.1
          - Stukken betreffende een onderzoek naar de visie van het bedrijfsleven op de ontwikkeling van de kernenergie door het afleggen van bedrijfsbezoeken., 1956 - 1957; 913; 1 omslag
          - Stukken betreffende de werkzaamheden van de werkgroep Handel in nucleaire grondstoffen en apparaten" van het atoomschap van de OESO, 1956 - 1958, 1960; 914; 1 omslag
          - "Rapport inzake de toestand van de industrie op het gebied van kernenergie in de gemeenschap" uitgebracht door Euratom., 1958; 915; 1 deel
          - Stukken betreffende gegevens over door Nederlandse bedrijven leverbare apparatuur op nucleair gebied, verzameld ten behoeve van de IAEA., 1958 - 1960; 916; 1 omslag
          - Stukken betreffende de inschakeling van de Nederlandse industrie bij de bouw van kernenergiecentrales., 1958 - 1960; 917; 1 omslag
          - Stukken betreffende de instelling van de Adviescommissie voor Nucleaire Industriële ontwikkeling., 1959 - 1960; 918-919; 2 omslagen
            - 1959, 918
            - 1960, 919
          - Stukken betreffende de vorming en de activiteiten van het Nucleair Ontwikkelingsfonds ter stimulering van industriële activiteiten., 1959 - 1970; 920-923; 4 omslagen
            - 1959 - 1960, 920
            - 1961 - 1964, 921
            - 1965 - 1966, 922
            - 1967 - 1970, 923
          - Rapport van de Commissie voor de Nucleaire Industriële Ontwikkeling over de industriële ontwikkeling in het kernreactorgebied., 1960; 924; 1 deel
          - Stukken betreffende de invoer van Nederlandse radio-actieve isotopen in Italië., 1961 - 1962; 925; 1 omslag
          - Stukken betreffende de vaststelling door de Verenigde Staten van de invoerrechten op reactordrukvaten., 1962; 926; 1 omslag
          - Stukken betreffende de bijdrage van de Directie aan de totstandkoming van de achtste Industrialisatienota., 1962 - 1963; 927; 1 omslag
          - Teksten van lezingen gehouden op een bijeenkomst van het Nederlands Atoomforum over industriële samenwerking en scheepsvoortstuwing., 1963; 928; 1 deel
          - Stukken betreffende de bemiddeling bij het verkrijgen van vrijstelling van belasting voor de industrie op apparatuur bestemd voor nucleair industrieel onderzoek., 1964 - 1966, 1968 - 1969; 929; 1 omslag
          - Stukken betreffende de industriepolitiek van Euratom., 1965; 930; 1 omslag
          - Dossier inzake de beantwoording van de vragen gesteld door het lid der Tweede Kamer de heer Oele over het overleg in het kader van de Industriële Raad voor de Kernenergie., 1966; 931; 1 omslag
          - Nota betreffende de internationale concurrentie op het gebied van de reactorbouw., 1966; 932; 1 stuk
          - Stukken betreffende de totstandkoming van de overeenstemming tussen de electriciteitsbedrijven, de industrie en het RCN over het te volgen nucleaire industriële beleid., 1966; 933; 1 omslag
          - Nota inzake de concurrentiepositie van Nederlandse elektrotechnische bedrijven bij samenwerking tussen Neratoom en Acec bij de bouw van de tweede kernenergiecentrale in Nederland, met bijlage., 1968; 934; 2 stukken
          - Dossier inzake de beantwoording van de vraag gesteld door het lid der Tweede Kamer de heer De Goede over het beleid ten aanzien van de Nederlandse industrie werkzaam op het gebied van de kernenergie., 1969; 935; 1 omslag
          - Nota over een rapport van de EEG betreffende de herstructurering van de elektromechanische industrie en de perspectieven op het gebied van de kernenergie, met bijlage., 1970; 936; 1 stuk
          - Stukken betreffende nucleaire industriële samenwerking in Europa., 1970 - 1971; 937; 1 omslag
        - Neratoom, B.2.4.3.2
          - Stukken betreffende de oprichting en de wijziging van de statuten., 1959 - 1961, 1968; 938; 1 omslag
          - Stukken betreffende de toekomstige ontwikkeling., 1959, 1961, 1962, 1965; 939; 1 omslag
          - Dossier inzake de bemiddeling tussen Euratom en Neratoom over de oplevering van het door Neratoom aangenomen werk voor de Eco-testreactor van het Orgelproject te Ispra, Italië., 1962 - 1965; 940; 1 omslag
          - Ingekomen brief van NV Neratoom betreffende problemen bij de oplevering van instrumentenpanelen voor Eurochemic., 1964; 941; 1 stuk
          - Stukken betreffende de bijdragen door de industrie in de kosten voor ontwikkelingswerk., 1964, 1966 - 1967; 942; 1 omslag
          - Overzicht van de in de periode 1957-1965 geleverde onderdelen van nucleaire installaties., 943; 1 stuk
          - Stukken betreffende de problemen bij de oplevering van reservoirs voor het natriumcircuit van het Rapsodieproject van Euratom., 1965; 944; 1 omslag
          - Dossier inzake de overdracht van de directievoering aan Comprimo NV., 1969 - 1970; 945; 1 omslag
    - Wetgeving, B.2.5
      - Kernenergiewet, B.2.5.1
        - Totstandkoming kernenergiewet en a.m.v.b., B.2.5.1.1
          - Stukken betreffende de totstandkoming van de Kernenergiewet van 21 februari 1963, Stb. 82., 1947 - 1952, 1956 - 1963; 946-959; 14 omslagen
            - 1947 - 1952, 946
            - 1956, 947
            - 1957, 948
            - 1958, 949
            - 1959 jan. - apr., 950
            - 1959 mei - juni, 951
            - 1959 juli, 952
            - 1959 aug. - dec., 953
            - 1960, 954
            - 1961 jan. - juni, 955
            - 1961 juli - aug., 956
            - 1961 sep. - dec., 957
            - 1962, 958
            - 1963, 959
          - stukken betreffende de totstandkoming van algemene maatregelen van bestuur., 1960 - 1971; 960-978; 19 omslagen
            - Radio - actieve stoffen Besluit van 15 mei 1963, Stb. 233, 1960 - 1963, 960
            - Definitiebesluit Kernenergiewet van 29 augustus 1969, Stb. 358, 1962 - 1963, 1966 - 1969, 961
            - Besluit Kerninstallaties, Splijtstoffen en Ertsen van 4 september 1969, Stb. 403, 1963 - 1964, 962
            - Besluit Kerninstallaties, Splijtstoffen en Ertsen van 4 september 1969, Stb. 403, 1965, 963
            - Besluit Kerninstallaties, Splijtstoffen en Ertsen van 4 september 1969, Stb. 403, 1966, 964
            - Besluit Kerninstallaties, Splijtstoffen en Ertsen van 4 september 1969, Stb. 403, 1967 - 1969, 965
            - Besluit Vervoer Splijtstoffen, Ertsen en Radio-actieve stoffen van 4 september 1969, Stb. 405, 1963 - 1964, 966
            - Besluit Vervoer Splijtstoffen, Ertsen en Radio-actieve stoffen van 4 september 1969, Stb. 405, 1965, 967
            - Besluit Vervoer Splijtstoffen, Ertsen en Radio-actieve stoffen van 4 september 1969, Stb. 405, 1966 - 1967, 968
            - Besluit Vervoer Splijtstoffen, Ertsen en Radio-actieve stoffen van 4 september 1969, Stb. 405, 1968 - 1969, 969
            - Toestellenbesluit Kernenergiewet van 10 september 1969, Stb. 406, 1964 - 1969, 970
            - Radio-actieve stoffenbesluit Kernenergiewet van 10 september 1969, Stb. 404, 1964 - 1966, 1968 - 1969, 971
            - Besluit Registratie Splijtstoffen en Ertsen van 8 oktober 1969, Stb. 471, 1961, 1963 - 1969, 972
            - Beroepsbesluit Kernenergiewet van 13 oktober 1969, Stb. 473, 1967, 1969, 973
            - Bijdragenbesluit Kernenergiewet van 16 oktober 1969, Stb. 475, 1965 - 1969, 974
            - Vrijstellingsbesluit Landsverdediging Kernenergiewet van 20 oktober 1969, Stb. 476, 1965 - 1969, 975
            - Besluit inwerkingtreding Kernenergiewet van 12 november 1969, Stb. 514, 1965 - 1969, 976
            - Beschikking toezicht naleving Kernenergiewet van 24 november 1969, Stcrt. 239, 1966 - 1969, 977
            - Geheimhoudingsbesluit Kernenergiewet van 17 juni 1971, Stb. 420, 1967, 1969 - 1971, 978
          - Beschikking van 4 december 1969 inzake de inrichting van een register zoals genoemd in het Besluit Registratie Splijtstoffen en Ertsen van 8 oktober 1969, minuut., 979; 1 stuk
        - Uitvoering, B.2.5.1.2
          - Stukken betreffende het vaststellen van de procedure bij de vergunningverlening voor grote kerninstallaties., 1962 - 1964; 980; 1 omslag
          - Notulen van de vergaderingen van de Werkgroep Uitvoering Kernenergiewet., 1963 - 1967, 1971; 981; 1 omslag
          - Stukken betreffende de totstandkoming van de brief aan de Vaste Commissie voor de Kernenergie van de Tweede Kamer inzake de uitvoering van de Kernenergiewet., 1964 - 1965; 982; 1 omslag
          - Stukken betreffende het verlenen van verschillende vergunningen ingevolge de kernenergiewet., 1969 - 1971; 983-1004; 22 omslagen
            - Aan British Nuclear Fuels limited voor de invoer van splijtstoffen bestemd voor de centrale te Dodewaard, 1971, 983
            - Aan Euratom te Petten voor vermogensverhoging van de hoge flux reactor tot 50 mw, 1969 - 1970, 984
            - Aan Euratom te Petten voor de invoer van radio-actieve stoffen, 1970 - 1971, 985
            - Aan Eurochemic in België voor vervoer van splijtstofelementen van Euratom te Petten naar Mol in België, 1970 - 1971, 986
            - Aan Europa Nucleaire Transport te Brussel voor vervoer van splijtstofelementen van Petten naar Centrum Eurex in Italië, 1971, 987
            - Aan Fracht A.G. te Basel voor doorvoer van splijtstofelementen naar Zwitserland, 1970, 988
            - Aan de Gesellschaft fur Kernenergieverwertung in Schiffbau und Schiffahrt m.b.H. te Hamburg voor toelating van het NS "Otto Hahn" in de havens van Rotterdam en Vlaardingen, 1970 - 1971 feb., 989
            - Aan de Gesellschaft fur Kernenergieverwertung in Schiffbau und Schiffahrt m.b.H. te Hamburg voor toelating van het NS "Otto Hahn" in de havens van Rotterdam en Vlaardingen, 1971 mrt., 990
            - Aan de Gesellschaft fur Kernenergieverwertung in Schiffbau und Schiffahrt m.b.H. te Hamburg voor toelating van het NS "Otto Hahn" in de havens van Rotterdam en Vlaardingen, 1971 juni - aug., 991
            - Aan Medtronic NV voor het voorhanden hebben van 5 capsules met plutonium, 1970, 992
            - Aan Medtronic NV voor het voorhanden hebben van 500 capsules plutonium voor inbouw in te exporteren pacemakers, 1970 - 1971, 993
            - Aan Medtronic NV voor de invoer van capsules met plutonium, 1970 - 1971, 994
            - Aan Pakhoed Amsterdam NV voor de invoer van uranium en thoriumverbindingen uitsluitend bestemd voor E. Merck Nederland NV, 1970 - 1971, 995
            - Aan Pakhoed Rotterdam NV voor de invoer van splijtstofelementen bestemd voor Nordost Schweizerische Kraftwerken AG te Zwitserland, 1971, 996
            - Aan Pakhoed-Rotterdam NV voor de invoer van splijtstofelementen bestemd voor Westinghouse Corp. USA, 1971, 997
            - Totstandkoming van de beschikking tot wijziging van de voorwaarden van de hinderwetvergunning voor het Snel Thermisch Experiment in KRITO van het RCN, 1970, 998
            - Aan het RCN voor de invoer van splijtstoffen, 1970 - 1971, 999
            - Aan het RCN voor het invoeren van een hoeveelheid plutonium, 1970 - 1971, 1000
            - Overleg met het Ministerie van Sociale Zaken en Volksgezondheid over wijziging van de vergunning aan het RCN voor een cascade-opstelling in het ultra centrifuge laboratorium te Amsterdam, 1971, 1001
            - Aan Ruys en Co. NV voor het invoeren van 18 kisten natuurlijk uranium, 1970, 1002
            - Aan de NV Nederlandse Staatsmijnen voor het invoeren van 175 ton katalysator 21 op basis van verarmd uranium, 1971, 1003
            - Aan Transnucleaire voor het vervoeren van twee splijtstofelementen naar Euratom te Ispra in Italië, 1971, 1004
          - Stukken betreffende de uitvoering van het vergunningenstelsel van de Kernenergiewet t.a.v. radio-actieve stoffen en ioniserende stralen uitzendende toestellen., 1970; 1005; 1 omslag
          - Nota's betreffende de ondertekening van vergunningen af te geven ingevolge de Kernenergiewet., 1970; 1006; 2 stukken
          - Stukken betreffende de tenaamstelling van vergunningen af te geven ingevolge de Kernenergiewet., 1970; 1007; 1 omslag
      - Wetgeving op andere gebieden, B.2.5.2
        - Stukken betreffende de Nederlandse bijdrage aan de totstandkoming van het Verdrag van Parijs van 29 juli 1960, inzake de regeling van de wettelijke aansprakelijkheid bij het gebruik van Kernenergie., 1957 - 1960; 1008-1015; 8 omslagen
          - 1957 - 1958, 1008
          - 1959 jan. - feb., 1009
          - 1959 mrt. - mei, 1010
          - 1959 juni - dec., 1011
          - 1960 jan. - feb., 1012
          - 1960 mrt. - apr., 1013
          - 1960 mei - juni, 1014
          - 1960 juli, 1015
        - Stukken betreffende de Nederlandse bijdrage aan de totstandkoming van het Verdrag tot aanvulling van het Verdrag van Parijs, gesloten te Brussel op 31 januari 1963, inzake de regeling van de wettelijke aansprakelijkheid bij het gebruik van kernenergie., 1960 - 1963; 1016-1021; 6 omslagen
          - 1960 aug. - dec., 1016
          - 1961, 1017
          - 1962 jan. - mei, 1018
          - 1962 juni - juli, 1019
          - 1962 aug. - dec., 1020
          - 1963 jan. - feb., 1021
        - Stukken betreffende de Wet Wettelijke Aansprakelijkheid Kernenergie van 27 oktober 1965 en de wijziging daarvan, Stb. 546., 1963 - 1969; 1022-1025; 4 omslagen
          - Totstandkoming, 1963 - 1965, 1022-1023
            - 1963, 1022
            - 1964 - 1965, 1023
          - Totstandkoming van de Wijzigingswet van 8 oktober 1969, 1965 - 1969, 1024-1025
            - 1965 - 1967, 1024
            - 1968 - 1969, 1025
        - Tekst van een rede van ir. W.A. de Haas over problemen met wetten en patenten bij kernenergie., 1955; 1026; 1 stuk
        - Publikatie getiteld "Atomic energy technology for lawyers" uitgegeven door de juridische faculteit van de universiteit van Michigan., 1956; 1027; 1 stuk
        - Tekst van de voordracht van mr. H.K. Mani over de verzekeringsproblemen van kernreactoren., 1959; 1028; 1 stuk
        - Verslag van de conferentie van het Comité Maritieme International in Joegoslavië inzake de wettelijke aansprakelijkheid t.a.v. reactorschepen., 1960; 1029; 1 stuk
        - Stukken betreffende de verzekering van brandweerpersoneel bij stralingsongevallen., 1960 - 1961; 1030; 1 omslag
        - Stukken betreffende de overeenkomst tussen Nederland en de Verenigde Staten over de regeling van de wettelijke aansprakelijkheid voor de opstelling van een werkende demonstratiereactor op de tentoonstelling "Atoms at work" te Utrecht., 1963 - 1965; 1031; 1 omslag
        - Tekst van de lezing van mr. W. Alexander getiteld "La legislation nucleaire aux Pays Bas"., 1965; 1032; 1 stuk
        - Rapport opgesteld door Euratom over een vergelijkende analyse van wetgeving, tussen de lidstaten en het Internationale Atoomagentschap, op het gebied van het transport van radio-actieve materialen., 1966; 1033; 1 deel
        - Rapport opgesteld door Euratom getiteld "Wetgeving inzake stralingsbescherming"., 1971; 1034; 1 deel
    - Uitwisseling en verspreiding van kennis, B.2.6
      - Congressen, tentoonstellingen, voordrachten en artikelen, B.2.6.1
        - Dossier inzake de bemiddeling bij de totstandkoming van de internationale tentoonstelling "Het atoom" gehouden van juni t/m augustus 1957 te Amsterdam., 1955 - 1958; 1035; 1 omslag
        - Teksten van voordrachten en artikelen over kernenergie en de energievoorziening in het algemeen., 1955 - 1967; 1036-1039; 1 pak en 3 omslagen
          - 1955 - 1957, 1036
          - 1958 - 1961, 1037
          - 1962 - 1966, 1038
          - 1967, 1039; pak
        - Verslagen van de Nederlandse delegaties naar de 1e t/m 4e conferentie van de Verenigde Naties op het gebied van de vreedzame toepassing van de kernenergie., 1955, 1958, 1964, 1971; 1040; 1 omslag
        - Teksten van voordrachten gehouden tijdens congressen van het Atomic Industrial Forum., 1957, 1965; 1041-1042; 2 omslagen
          - 1957, 1041
          - 1965, 1042
        - Verslagen van algemene conferenties van de internationale atoomorganisatie IAEA., 1959 - 1960, 1966, 1968 - 1970; 1043; 1 omslag
        - Verslag van de Euratom-conferentie gehouden in de Technische Hogeschool te Eindhoven., 1960; 1044; 1 stuk
        - Stukken betreffende het 1e t/m 4e congres van het Forum Atomique Européen., 1962, 1965, 1967, 1970; 1045; 1 omslag
        - Stukken betreffende het Euratom-symposium over technisch-economische aspecten van energiereactoren van beproefde typen., 1963 - 1964; 1046; 1 pak
        - Verslagen van het Euratom-symposium over de oriëntatie op lange termijn van de ontwikkeling van de kernenergie in de Europese Gemeenschap., 1965; 1047; 1 omslag
        - Stukken betreffende de "Nuclex" tentoonstellingen te Bazel., 1966, 1969; 1048-1052; 5 omslagen
          - Nuclex, 1966, 1048-1050
            - 1966 juli - 6 sept., 1048
            - 1966 12 sept. - okt., 1049
            - Documentatie, 1050
          - Nuclex, 1969, 1051-1052
            - 1969, 1051
            - Documentatie, 1052
        - Teksten van lezingen gehouden tijdens bijeenkomsten te Petten en Bunnik van het Nederlands Atoomforum., 1969; 1053; 1 omslag
        - Teksten van lezingen gehouden tijdens een IAEA-symposium over de kosten van kernenergie en de economische ontwikkeling., 1969; 1054; 1 deel
      - Normalisatie, B.2.6.2
        - Stukken betreffende de normalisatie op het gebied van de kernenergie., 1958 - 1967; 1055; 1 omslag
        - Begrippenlijsten kernenergie samengesteld door de normcommissie 102a van het Nederlands Normalisatie Instituut., 1962, 1964; 1056; 1 omslag
        - Stukken betreffende het vaststellen van de Escone-normen voor elektronische apparatuur bij nucleair gebruik., 1963; 1057; 1 omslag
      - Octrooizaken, B.2.6.3
        - Stukken betreffende de octrooi- en licentiepolitiek van Euratom., 1959 - 1963; 1058; 1 omslag
        - Ingekomen brief van de Nederlandse ambassade te Washington betreffende het beleid van de AEC met betrekking tot eigendom, octrooien en know-how ten aanzien van research- en ontwikkelingsopdrachten bij commerciële instellingen., 1962; 1059; 1 stuk
        - Stukken betreffende de bemiddeling bij de afwijzing door RCN van de bruikbaarheid van het gepatenteerde idee van hr. E. van der Molen voor scheiding van isotopen door middel van ultra-centrifuge., 1964 - 1965, 1967 - 1970; 1060; 1 omslag
      - Ontwikkeling in buitenland, B.2.6.4
        - Stukken betreffende de ontwikkeling van de kernenergie in diverse landen., 1956 - 1971; 1061-1084; 24 omslagen
          - België, 1956 - 1961, 1061-1062
            - 1956 - 1958, 1965 - 1969, 1061
            - 1959 - 1961, 1062
          - Brazilië, 1956 - 1957, 1967, 1969, 1063
          - Canada, 1957 - 1959, 1964 - 1971, 1064
          - Denemarken, 1957, 1959, 1960 - 1961, 1966, 1065
          - Finland, 1965 - 1969, 1066
          - Frankrijk, 1956 - 1960, 1963, 1965 - 1969, 1067
          - Groot-Brittannië, 1956 - 1969, 1068-1070
            - 1956 - 1957, 1068
            - 1958 - 1959, 1069
            - 1960 - 1963, 1965 - 1966, 1968 - 1969, 1070
          - Italië, 1957 - 1963, 1969, 1971, 1071
          - Japan, 1960, 1962, 1967 - 1969, 1072
          - Noorwegen, 1957, 1959 - 1960, 1966, 1968 - 1969, 1073
          - Sovjet Unie, 1956 - 1958, 1965, 1967 - 1969, 1074
          - Verenigde Staten, 1956 - 1971, 1075-1079
            - 1956 - 1958, 1075
            - 1959, 1076
            - 1960, 1077
            - 1961 - 1966, 1078
            - 1967 - 1971, 1079
          - West-Duitsland, 1956 - 1971, 1080-1082
            - 1956 - 1961, 1080
            - 1963 - 1969, 1081
            - 1970 - 1971, 1082
          - Zweden, 1958 - 1969, 1083
          - Zwitserland, 1960, 1964, 1966 - 1969, 1084
      - Opleiding, B.2.6.5
        - Stukken betreffende de werkzaamheden van de werkgroep "Opleiding" van het atoomagentschap van de OESO., 1956 - 1958; 1085; 1 omslag
        - Stukken betreffende het gebruik van kleine reactoren voor de opleiding van specialisten., 1957; 1086; 1 omslag
        - Stukken betreffende de bemiddeling bij de studiereis in Euratomverband door de VS van vertegenwoordigers uit het bedrijfsleven., 1957; 1087; 1 omslag
        - Stukken betreffende het rapport van de Commissie Opleiding Kernfysica en Kernenergie en haar Toepassingen (Commissie-Kramers)., 1957 - 1958; 1088; 1 omslag
        - Stukken betreffende trainingsmogelijkheden in de VS voor kernreactortechnici en specialisten., 1958; 1089; 1 omslag
      - Statistiek, B.2.6.6
        - Stukken betreffende de afstemming tussen Euratom, het CBS en RCN van de werkzaamheden op statistisch gebied., 1959 - 1960; 1090; 1 omslag
    - Veiligheid en gezondheid, B.2.7